【裁判字號】    89,毒抗,944
【裁判日期】    891110
【裁判案由】    聲請觀察勒戒
【裁判全文】
臺灣高等法院臺中分院刑事裁定                    八十九年度毒抗字第九四四號
    抗  告  人
    即  被  告  甲○○
右抗告人因違反毒品危害防制條例案件，經檢察官聲請送觀察勒戒，不服臺灣南投地
方法院中華民國八十九年十一月十日第一審裁定（八十九年度毒聲字第一八六四號，
聲請案號：台灣南投地方法院檢察署八十九年度聲觀字第九三四號），提起抗告，本
院裁定如左：
      主  文
抗告駁回。
      理  由
一、原審裁定略稱：
  、聲請意旨略以：被告甲○○於民國（下同）八十九年七月十六日凌晨一時二十
      分（聲請人載為同日二時許）回溯九十六小時以內之某時許，在不詳地點、以
      不明方式，施用第二級毒品安非他命一次，為警於八十九年七月十六日凌晨零
      時三十分，在南投縣埔里鎮○○街五四巷十四號查獲。被告雖矢口否認有何施
      用第二級毒品安非他命之犯行，惟查，被告為警查獲時經採集尿液送驗及複驗
      結果，均係呈（甲基）安非他命陽性反應，有南投縣衛生局八十九年八月十八
      日投衛局六字第一二八二Ｏ號尿液檢驗單、長昕生活事業股份有限公司新東分
      公司（下稱長昕公司）八十九年十月四日出具之報告編號：00000000
      號濫用藥物尿液檢驗報告各一份附偵查卷可憑，是被告於警訊時所辯沒有施用
      毒品云云，不足採信。事證明確，爰依毒品危害防制條例第二十條第一項、觀
      察勒戒處分執行條例第三條第一、二項規定，聲請裁定將被告送勒戒處所觀察
      、勒戒。
  、按犯毒品危害防制條例第十條之罪者，檢察官應先將被告送勒戒處所觀察、勒
      戒，其期間不得逾一月，同條例第二十條第一項定有明文；次按檢察官依毒品
      危害防制條例第二十條第一項規定命送勒戒處所執行觀察、勒戒處分者，應先
      向法院聲請裁定，觀察勒戒處分執行條例第三條第一項亦有明文規定。復按人
      體吸食毒品，經尿液排出之時間，依吸食量多寡、人體代謝功能、吸食者之年
      齡及性別不同而有所差異，一般而言吸食者在四十八小時內所排泄之尿液，均
      有可能被檢出，若經常或大量吸食，則經尿液排出時間約可延長至四天（即九
      十六小時）。經核屬實，原審認本件聲請為正當，應依毒品危害防制條例第二
  十條第一項，觀察勒戒處分執行條例第三條第一項規定，裁定甲○○應送勒戒
      處所觀察勒戒等語。
二、抗告意旨略稱：渠無施用第二級毒品，是否吸到二手煙或其服用感冒藥，至產生
    陽性反應云云，其所辯自屬無據，原審裁定核無違誤，本件抗告應認為無理由而
    予駁回。
三、據上論斷，應依刑事訴訟法第四百十二條，裁定如主文。
中      華      民      國    八十九      年    十二      月   十九     日
                              臺灣高等法院臺中分院刑事第三庭
                                    審判長法  官  方  艤  駐
                                          法  官  廖  柏  基
                                          法  官  劉  連  星
右正本證明與原本無異。
不得再抗告。
                                          書記官  顏  子  良
中      華      民      國    八十九      年    十二      月    二十    日
                                                                        Ｋ


司法院資訊處製作；財團法人民間司法改革基金會備份。
